臺灣桃園地方法院宣示判決筆錄　　　 100年度審訴字第1227號
公　訴　人　臺灣桃園地方法院檢察署檢察官
被　　　告　許繼宗
指定辯護人　本院公設辯護人林銘宏
上列被告因違反毒品危害防制條例案件，於中華民國100 年7 月
22日下午5 時許，在本院第十法庭宣示判決，出席職員如下：
　　　　　法　官　潘怡華
　　　　　書記官　郭怡君
法官起立朗讀判決主文、犯罪事實要旨、處罰條文、附記事項及
告以上訴限制、期間並提出上訴狀之法院，且諭知記載其內容：
一、主  文：
    許繼宗施用第一級毒品，累犯，處有期徒刑捌月，扣案之第
    一級毒品海洛因伍包含袋（驗餘合計淨重零點柒玖公克）、
    內含第一級毒品海洛因之香菸壹支均沒收銷燬之；又施用第
    二級毒品，累犯，處有期徒刑肆月，扣案之吸食器壹組沒收
    ；應執行有期徒刑拾月，扣案之第一級毒品海洛因伍包含袋
    （驗餘合計淨重零點柒玖公克）、內含第一級毒品海洛因之
    香菸壹支均沒收銷燬之，吸食器壹組沒收。
二、犯罪事實要旨：
  (一)許繼宗前於民國88年間因施用毒品案件，經本院以88年度毒
    聲字第4996號裁定送觀察、勒戒後，因認有繼續施用毒品之
    傾向，經本院以88年度毒聲字第6915號裁定令入戒治處所施
    以強制戒治，因戒治成效經評定為合格，再經本院以89年度
    毒聲字第2348號裁定停止戒治併付保護管束，迄89年11月14
    日保護管束期滿未經撤銷，視為強制戒治執行完畢，並經臺
    灣桃園地方法院檢察署檢察官以89年度戒偵字第800 號為不
    起訴處分確定。復於90年間（即前開強制戒治執行完畢後5
    年內）因連續施用毒品案件，經本院以90年度毒聲字第3466
    號裁定令入戒治處所施以強制戒治，因戒治成效經評定為合
    格，經本院以91年度毒聲字第950 號裁定停止戒治併付保護
    管束，迄91年8 月12日保護管束期滿未經撤銷，視為強制戒
    治執行完畢，該次施用毒品犯行，並經本院以91年度易字第
    862 號判決判處有期徒刑7 月確定；於92年間又因施用毒品
    等案件，經本院以92年度訴字第1671號判決，分別判處有期
    徒刑1 年、8 月，應執行刑有期徒刑1 年6 月確定，上開2
    案入監接續執行後，於94年8 月17日假釋出監併付保護管束
    ，於94年12月28日保護管束期滿，假釋未經撤銷，其未執行
    之刑，以已執行論。
  (二)另於95年間因連續施用毒品案件，經本院以95年度壢簡字第
    294 號判決判處有期徒刑6 月確定；同年間復因施用毒品
    案件，經本院以95年訴字第1793號判決判處有期徒刑1 年
    確定；同年間次因持有毒品案件，經本院以95年度壢簡字第
    2366號判決判處有期徒刑5 月確定；繼於同年間因施用毒
    品等案件，經本院以96年度訴字第215 號判決分別判處有期
    徒刑7 月、7 月、7 月、3 月、3 月、3 月、
    3 月，並合併定其應執行刑為有期徒刑2 年確定；同年間
    又因施用毒品案件，經本院以96年度審訴字第723 號判決各
    判處有期徒刑10月、6 月，並減刑為有期徒刑5 月、3
    月確定；於96年間再因施用毒品案件，經本院以96年度審訴
    字第910 號判決分別判處有期徒刑7 月、3 月確定；同
    年間復因贓物案件，經本院以96年度審易字第737 號判決判
    處有期徒刑5 月，並減為有期徒刑2 月又15日；前揭、
    罪刑先經本院以96年度聲減字第2777號裁定各減其宣告刑
    2 分之1 ；至之罪刑復經本院以96年度聲減字第3378號
    裁定各減其宣告刑2 分之1 ，其中、、、之罪刑經
    合併定其應執行刑為有期徒刑1 年1 月；、、、、
    數罪刑合併定其應執行刑為有期徒刑11月確定；前揭之
    罪，再經本院以96年度聲減字第7141號裁定減刑為有期徒刑
    2 月又15日，並與前揭、、、之罪合併定其應執行
    刑為有期徒刑1 年3 月確定；前揭已減刑之、、罪刑
    ，復經本院以97年聲字第753 號裁定與不得減刑之、合
    併定其應執行刑為有期徒刑1 年6 月確定；上開有期徒刑11
    月、1 年3 月及1 年6 月入監接續執行，於98年8 月14日假
    釋出監併付保護管束，於99年6 月12日保護管束期滿，假釋
    未經撤銷，其未執行之刑，以已執行論（以上於本案均構成
    累犯）。詎其仍不知悔改，復分別基於施用第一、二級毒品
    之犯意，於99年11月1 日23時許，在其前位於桃園縣平鎮市
    ○○○路207 巷6 號居處內，分別以將第一級毒品海洛因摻
    入香菸內點燃吸食之方式施用第一級毒品海洛因、以玻璃球
    燒烤之方式施用第二級毒品甲基安非他命各1 次。嗣於同年
    月2 日7 時22分許，在上址為警查獲，並扣得其所有而供己
    施用之第一級毒品海洛因5 包（驗前合計淨重0.8 公克，因
    鑑驗使用費失0.01公克，驗餘合計淨重0.79公克，含與毒品
    無法析離之包裝袋5 個）、第二級毒品甲基安非他命11包（
    驗餘合計淨重4.27公克，另涉販賣第二級毒品罪嫌，經臺灣
    桃園地方法院檢察署檢察官提起公訴）及其所有而供其施用
    第二級毒品犯行所用之吸食器1 組。又於同年月3 日0 時許
    ，於臺灣桃園地方法院檢察署經檢察官訊問完畢後遭聲請羈
    押時，在臺灣桃園地方法院法警室內執行附帶搜索，再扣得
    其所有而供己施用之內含第一級毒品海洛因之香菸1 支。
三、處罰條文：
    毒品危害防制條例第10條第1 項、第2 項、第18條第1 項前
    段，刑法第11條、第47條第1 項、第38條第1 項第2 款、第
    51條第5 款。
四、附記事項：
  (一)扣案之第一級毒品海洛因5 包及內含第一級毒品海洛因之香
    菸1 支，依現行檢驗方式，香菸及包裝袋上仍會摻殘若干毒
    品無法分離，均應一體視為毒品部分，而依毒品危害防制條
    例第18條第1 項前段規定，宣告沒收銷燬之。至鑑驗費失之
    毒品部分，既已滅失，爰均不另為沒收銷燬之宣告。
  (二)另就犯罪事實欄一、(二)部分扣得第二級毒品甲基安非他命11
    包（驗餘合計淨重4.27公克），固係毒品危害防制條例第18
    條第1 項前段規定之應沒收之物，然因被告另涉有販賣第二
    級毒品罪嫌，前開扣案之第二級毒品甲基安非他命11包（驗
    餘合計淨重4.27公克）為該案之重要證物，為免該案日後調
    查、審理困難，爰不為沒收銷燬之諭知，附此敘明。
五、協商判決除有刑事訴訟法第455 條之4 第1 項第1 款於本訊
    問程序終結前，被告撤銷協商合意或檢察官撤回協商聲請者
    ；第2 款被告協商之意思非出於自由意志者；第4 款被告所
    犯之罪非第455 條之2 第1 項所定得以協商判決者；第6 款
    被告有其他較重之裁判上一罪之犯罪事實者；第7 款法院認
    應諭知免刑或免訴、不受理者情形之一，及違反同條第2 項
    「法院應於協商合意範圍內為判決；法院為協商判決所科之
    刑，以宣告緩刑或2 年以下有期徒刑、拘役或罰金為限」之
    規定者外，不得上訴。
六、如有前述例外得上訴之情形，又不服本件判決，得自收受判
    決送達後10日內，向本院提出上訴狀，上訴於第二審法院。
中    華    民    國    100   年    7     月    22    日
                        刑事庭    法  官  潘怡華
以上正本證明與原本無異。
                                  書記官  郭怡君
中    華    民    國    100   年    7     月    22    日
附錄本案論罪科刑法條：
毒品危害防制條例第10條
施用第一級毒品者，處 6 月以上 5 年以下有期徒刑。
施用第二級毒品者，處 3 年以下有期徒刑。